Minutes et répertoires du notaire Jean de MONHENAULT, 16 mai 1619 - 1er avril 1655 (étude XXVI)
Archives nationales
- Minutes de Jean de MONHENAULT, 16 mai 1619 - juin 1684; MC/ET/XXVI/44 - MC/ET/XXVI/156
  - Minutes. 1646, MC/ET/XXVI/71; registre
    - PERCÉE (rue) Grande maison à porte cochère paroisse Saint-Paul § Bail par Charles LE TENNEUR, conseiller du Roi, pour 6 ans, à Claude DUBOIS, maître palefrenier de l'écurie de la Reine, d'une rue PERCÉE, moyennant 1200 £ de loyer annuel., 2 mars 1646; MC/ET/XXVI/71
    - PALEFRENIER de l'écurie de la Reine (Me) DUBOIS (Claude) § Bail à Claude DUBOIS d'une grande maison à porte cochère rue Percée, paroisse Saint-Paul., 2 mars 1646; MC/ET/XXVI/71
      bail; Dubois, Claude
    - Echange de rentes sur des maisons et terres près de la porte Saint-Antoine., 5 mars 1646; MC/ET/XXVI/71
      échange; Baudoyer (porte); Saint-Antoine (porte); Bauldry, Nicolas; notaire
    - SAINT-ANTOINE (terroir) § Rétrocession de rentes, dont l'une avait été constituée à Nicolas BAULDRY, notaire au Châtelet, en échange de 2 arpents de terre en marais, avec une maison, au sentier des Boulets, hors la porte Saint-Antoine., 5 mars 1646; MC/ET/XXVI/71
      échange; Saint-Antoine, terroir
    - ILE NOTRE-DAME § Transport par Henry LE GRANT, protonotaire du Saint-Siège apostolique, à Sébastien, marquis de ROSMADEC, du bail à lui fait par Julius de LOYNES, d'une maison en l'ILE NOTRE-DAME regardant le port au Foi, moyennant un loyer annuel de 2000 £., 8 mars 1646; MC/ET/XXVI/71
    - GOUBERT (Thomas) maître maçon rue Geoffroy-Lasnier § Nomination d'arbitres pour expertiser des travaux de maçonnerie charpenterie faits par. .. rue des Nonnaindières., 13 mars 1646; MC/ET/XXVI/71
      Goubert, Thomas
    - MACON (Me) GOUBERT Thomas rue Geoffroy-Lanier § Transaction au sujet de travaux faits par. .. en une maison rue des Nonnaindières., 13 mars 1646; MC/ET/XXVI/71
      accord; Goubert, Thomas
    - MACONNERIE-CHARPENTERIE marchés de § Nomination de GOURGOURON et LE GLANEUR, maîtres maçons à Paris, pour arbitrer le différend entre Guillaume CHAMPION, maître tonnelier et Thomas GOUBERT, maître maçon, pour travaux faits en la maison de CHAMPION rue des Nonnaindières., 13 mars 1646; MC/ET/XXVI/71
      marché; Gourgouron, M.; Le Glaneur, M.; Champion, Guillaume; Goubert, Thomas; maçon; charpentier
    - SAINT-LOUIS (rue Neuve) Grande maison à porte cochère § Vente par Jacques BERRUYER, conseiller du Roi, à Denise-Marie BERRUYER, sa fille, veuve de François d'ALESSO, d'une Grande maison à porte cochère, moyennant 48 000 £., 16 mars 1646; MC/ET/XXVI/71
      acte de vente; Saint-Louis, rue Neuve
    - SAINT-GERVAIS (église) § Bail pour 6 ans à Pierre GODÉ, marchand linger, d'une maison sur le Pont Notre Dame enseigne du Coq, appartenant à l'oeuvre et fabrique de l'église SAINT-GERVAIS, moyennant 800 £ de loyer annuel. Autre bail à Jean CHOPPILLOT, maître coffretier-malletier, d'une maison au bout du Pont N.D., aux images Saint-Gervais-St Prothais, pour 6 ans, moyennant 800 £ par an., 25 mars 1646; MC/ET/XXVI/71
    - SAINT-GERVAIS église § Cession par les marguilliers de l'. .., à Quentin MOLÉ, conseiller du Roi, receveur général des restes des Chambres des Comptes de France, d'un banc à l'église, pour la reconnaissance qu'ils ont, envers Claude MONNARD, juré du roi ès oeuvres de maçonnerie, son beau-père., 25 mars 1646; MC/ET/XXVI/71
      reconnaissance; Molé, Quentin; Monnard, Claude
    - MACON Juré du roi ès œuvres de maçonnerie MONNARD Claude § Concession d'un banc à l'église Saint-Gervais à Quentin MOLE, en reconnaissance des services rendus à l'église par. .., son beau-père., 25 mars 1646; MC/ET/XXVI/71
      reconnaissance; Monnard, Claude
    - MONNARD (Claude) Juré du roi ès oeuvres de maçonnerie § Concession par les marguilliers de Saint-Gervais, à Quentin MOLE, conseiller du Roi, receveur général des restes des chambres des comptes de France, d'un banc à l'église en reconnaissance des services rendus à l'église par. .., son beau-père., 25 mars 1646; MC/ET/XXVI/71
    - SAINT-GERVAIS (église) § Concession d'un banc en l'église SAINT-GERVAIS à Quentin MOLÉ, en reconnaissance des services rendus par Claude MONNARD, juré du roi ès oeuvres de maçonnerie en ladite église SAINT-GERVAIS, son beau-père., 25 mars 1646; MC/ET/XXVI/71
      reconnaissance; Saint-Gervais, église
    - SAINT-GERVAIS (église) § Bail par les marguilliers de l'église SAINT-GERVAIS pour 6 ans, à Pierre GODE, marchand linger, d'une maison sur le Pont N.D., enseigne du Coq, moyennant 800 £ par an. Autre bail à Jean CHOPPILLOT, maître coffretier malletier, d'une maison au bout du Pont Notre-Dame, aux Images Saint-Gervais et Saint-Prothais, pour 6 ans, moyennant 800 £., 25 mars 1646; MC/ET/XXVI/71
    - Quittance par Antoine Lefébure, conseiller au parlement et commissaire aux requêtes du palais, demeurant rue Geoffroy-Lasnier, à Jacques Goguier, notaire au Châtelet, de la somme de 533 l. 16 s. 6 d., sur celle de 12500 l. de principal, et 1306 l. 10 s. d'arrérages dus par Félix Lair, notaire au Châtelet, ci-devant pourvu de l'office de notaire que possède à présent ledit Goguier, à cause de la vente à lui faite dudit office par les créanciers de Claude Levoyer, l'aîné, et Claude Levoyer, le jeune., 29 mars 1646; MC/ET/XXVI/71
      quittance; Geoffroy-l'Asnier (rue); Goguier, Jacques; Lair, Félix; Lefébure, Antoine; Levoyer, Claude (l'aîné); Levoyer, Claude (le jeune); commissaire (Ancien Régime); notaire
    - Quittance par Antoine Lefébure, conseiller au parlement, et commissaire aux requêtes du palais, demeurant rue Geoffroy-Lasnier, à Jacques Goguier, notaire au Châtelet, demeurant en l'île Notre-Dame, de la somme de 533 l. 16 s. 6 d. s/celle de 12500 l. de principal et 1306 l. 10 s. d'arrérages dus par Félix Lair, ci-devant pourvu de l'office de notaire que possède à présent ledit Goguier, à cause de la vente à lui faite dudit office par les créanciers de Claude Levoyer, l'aîné, et Claude Levoyer, le jeune, et sur lequel Félix Lair devait des intérêts., 29 mars 1646; MC/ET/XXVI/71
      quittance; Geoffroy-l'Asnier (rue); Notre-Dame (île); Goguier, Jacques; Lair, Félix; Lefébure, Antoine; Levoyer, Claude (l'aîné); Levoyer, Claude (le jeune); commissaire (Ancien Régime)
    - DAUPHINE (rue) (grande maison à porte cochère, ayant issue par une petite cour derrière sur la rue Christine) § Bail par Anne de GINES, veuve d'Antoine d'AGUESSEAU pour 3 ans, à René DURIBE, écuyer, d'une grande maison à porte cochère, ayant issue par une petite cour derrière sur la rue Christine, moyennant 2 600 livres de loyer annuel., 31 mars 1646; MC/ET/XXVI/71
    - BARRES (rue des) Maison ayant pour enseigne la Lanterne, au coin de la rue Grenier-sur-L'eau § Bail par les marguilliers de l'église Saint-Gervais, pour 6 ans, à Pierre MILLET, maître serrurier, d'une rue des BARRES, moyennant 400 l. par an., 3 avril 1646; MC/ET/XXVI/71
      bail; Barres (rue des); Grenier-sur-l'Eau (rue)
    - SAINT-GERVAIS (église) § Bail par les marguilliers de l'église SAINT-GERVAIS à Pierre MILLET, maître serrurier, d'une maison rue des Barres, enseigne de la Lanterne, au coin de la rue Grenier-sur-L'eau, pour 6 ans, moyennant 400 £ de loyer annuel. Bail à Charles-François TALON, prêtre docteur en théologie, curé de l'église SAINT-GERVAIS, des 2e et 3e étages de la dite maison pour y loger des ecclésiastiques, en échange d'une petite maison délaissée aux marguilliers par ledit Curé, ce bail fait moyennant 100 £ par an pour six ans., 3 avril 1646; MC/ET/XXVI/71
      échange; bail; Saint-Gervais, église
    - ARCHEVÊQUE de Toulouse MONTCHAL (Charles de) à présent logé à Paris rue des Juifs § Rétrocession par Charles de MONTCHAL, 18 avril 1646; MC/ET/XXVI/71
      cession; Montchal, Charles de (1589-1651)
    - TOULOUSE (archevêque de) MONTCHAL (Charles de) conseiller du Roi en ses Conseils, archevêque de TOULOUSE, à présent à Paris rue des Juifs § Rétrocession par Charles de MONTCHAL, 18 avril 1646; MC/ET/XXVI/71
      Montchal, Charles de
    - MONTCHAL (Charles de) Conseiller du Roi en ses conseils, archevêque de Toulouse, à présent à Paris rue des Juifs § Rétrocession par Monseigneur Charles de MONTCHAL de sommes qui étaient dûes par défunt le cardinal de LA VALETTE., 18 avril 1646; MC/ET/XXVI/71
    - LA VALETTE (cardinal de) § Rétrocession par Mgr Charles de MONTCHAL, archevêque de Toulouse, de sommes qui étaient dûes par défunt cardinal de LA VALETTE, 18 avril 1646; MC/ET/XXVI/71
      La Valette, cardinal de
    - HÔTEL de ROANNEZ rue du Puis § Mariage d'Anne LECHESNE, demeurant en l'HÔTEL de ROANNEZ, 22 avril 1646; MC/ET/XXVI/71
    - SAINT-BENOIT (ordre de) § Procuration de François LEBEAU, religieux profès de l'ordre de SAINT-BENOIT, et infirmier en l'abbaye Saint-Julien de Tours, pourvu du prieuré Saint-Cibardeaux, ordre de Saint-Benoît, au diocèse d'Angoulême., 9 mai 1646; MC/ET/XXVI/71
      procuration; Saint-Benoit, ordre de
    - MICHELIN (Catherine) demeurant au service de la veuve de Pierre MEZIERE (maçon à Paris) § Mariage de Dimanche DROUET, maçon rue de la Mortellerie, et de Catherine MICHELIN, 13 mai 1646; MC/ET/XXVI/71
    - MACON DROUET Dimanche rue de la Mortellerie § Mariage de. .., 13 mai 1646; MC/ET/XXVI/71
      contrat de mariage; Drouet, Dimanche
    - DROUET (Dimanche) Maçon rue de la Mortellerie § Mariage de... et de Catherine MICHELIN, servante chez la veuve de Pierre MEZIERE (maçon à Paris), 13 mai 1646; MC/ET/XXVI/71
    - MOULIN de LA COURTILLE paroisse Saint-Laurent § Bail par Guillaume GORIOT, procureur en Parlement, pour 4 ans, à François COIFFET, meunier, du MOULIN de LA COURTILLE, moyennant 360 £ par an., 13 mai 1646; MC/ET/XXVI/71
    - ROI-de-SICILE (rue du) Grande maison à porte cochère § Bail par Marie de LAVERNOT, épouse de Richard PETIT, écuyer, pour 6 ans, à Etienne de LAFONS, écuyer, d'une rue du ROI-de-SICILE, moyennant 1100 £ de loyer annuel., 14 mai 1646; MC/ET/XXVI/71
    - PETIT (Richard) Ecuyer § Marché à Richard PETIT pour l'entretien des couvertures de tuiles et ardoises de 7 maisons lui appartenant, 6 se joignant, rues Cloche Perce, Tizon et du roi-de-Sicile, l'autre près du collège de Bourgogne., 15 mai 1646; MC/ET/XXVI/71
    - COUVREUR de MAISONS (Me) LIEVIN Denis, rue Transnonain § Marché de couverture par. .., 15 mai 1646; MC/ET/XXVI/71
      marché; Lievin, Denis
    - COUVERTURE de MAISONS (marché de) § Marché entre Denis LIEVIN, maître couvreur et Richard PETIT, écuyer, pour l'entretien des couvertures de tuiles et ardoises de 7 maisons appartenant au PETIT: six se joignant rues Cloche-Percé, Tizon et du Roi de Sicile, l'autre près du collège de Bourgogne, durant six ans, moyennant 80 £ par an., 15 mai 1646; MC/ET/XXVI/71
      marché; Lievin, Denis; Petit, Richard
    - LIEVIN (Denis) maître couvreur de maisons rue Transnonain § Marché d'entretien de couvertures pour 7 maisons appartenant à Richard PETIT, écuyer, par .., 15 mai 1646; MC/ET/XXVI/71
    - NOBLET (Michel) Architecte des Bâtiments du Roi demeurant rue Neuve Saint-Louis, paroisse Saint-Paul § Constitution par. .. en son nom et pour Jean NOBLET, bourgeois de Paris âgé de 24 ans, demeurant rue des Rosiers, de 100 £. de rente à prendre sur des maisons héritées de défunts Perceval NOBLET et Catherine DENIS ses père et mère, moyennant 1800 £. (A la suite: 1648, Ier avril, ratification de Jean NOBLET), 16 mai 1646; MC/ET/XXVI/71
      constitution de rente; Noblet, Michel
    - BÂTIMENTS du Roi (Architecte des) NOBLET (Michel) demeurant rue Neuve Saint-Louis, fils de défunts Perceval NOBLET et Catherine DENIS, sa femme. § Constitution de rente par. .., 16 mai 1646; MC/ET/XXVI/71
      constitution de rente; Noblet, Michel; Noblet, Perceval; Denis, Catherine
    - ACADÉMIE au faubourg Saint-Germain-des-Prés-lez-Paris § Quittances au receveur général des deniers provenant des saisies réelles établi au gouvernement d'une maison et ACADÉMIE au faubourg Saint-Germain-des-Prés-lez-Paris, saisis sur le sieur de LA FOLIE., 26 mai 1646 - 30 mai 1646; MC/ET/XXVI/71
    - MARCHÉ aux CHEVAUX (Place ci-devant appelée le) § Bail à rente à Nicolas MESSIER, juré du Roi ès oeuvres de maçonnerie, André MEZIERE et Arnoul POITEVIN, maîtres maçons, d'une place et pièce de terre sise au Place ci-devant appelée le MARCHÉ aux CHEVAUX, faisant l'un des coins des rues Traversantes et Clos Gergeau., 31 mai 1646; MC/ET/XXVI/71
      bail; Marché aux Chevaux, Place ci-devant appelée le
    - MACON (Me) bourgeois de Paris POITEVIN Arnaud rue de la Tannerie § Bail à rente à. .. et autres. En marge: 1671, 10 septembre, rachat par Louise ROUTEAU, veuve de... et autres., 31 mai 1646; MC/ET/XXVI/71
      bail; Poitevin, Arnaud; Routeau, Louise
    - MACON (Me) bourgeois de Paris MEZIERE André rue Traversante § Bail à rente à. .. et autres. n marge: 1671, 10 septembre, rachat par. .. et autres., 31 mai 1646; MC/ET/XXVI/71
      bail; Meziere, André
    - MACON Juré du Roi ès œuvres de maçonnerie MESSIER Nicolas rue Royale § Bail à rente à. .. et autres. A la suite: 1671, 10 septembre, rachat par Suzanne LEFEBURE, veuve de. .., et autres., 31 mai 1646; MC/ET/XXVI/71
      bail; Messier, Nicolas; Lefebure, Suzanne
    - MEZIERE (André) maître maçon bourgeois de Paris rue Traversante § Bail à rente à Nicolas MESSIER, juré du roi ès oeuvres de maçonnerie,. .., et Arnoul POITEVIN, aussi maître maçon, d'une place et pièce de terre sise au lieu ci-devant appelé le marché aux chevaux, faisant l'un des coins des rues Traversante et Clos Gergeau. (A la suite: 1671, 10 septembre, rachat de la rente par. .. et autres)., 31 mai 1646; MC/ET/XXVI/71
    - MESSIER (Nicolas) Juré du roi ès oeuvres de maçonnerie, demeurant rue Royale § Bail à rente à. .., André MEZIERE et Arnoul POITEVIN, maîtres maçons, d'une place et pièce de terre au lieu ci-devant appelé le Marché aux Chevaux où les preneurs promettent de faire incessamment construire une maison manable. (En marge: 1671, 10 septembre, rachat de la rente par Suzanne LEFEBURE veuve de. .., et autres)., 31 mai 1646; MC/ET/XXVI/71
      bail; Messier, Nicolas
    - DRANCY § Bail au nom des religieuses N.D. la royale d'Yerres à Nicolas OLIN, curé du grand Drancy, des 2/3 des grosses et menues dîmes des Grand et Petit DRANCY, 15 juin 1646; MC/ET/XXVI/71
    - YERRES (abbaye Notre-Dame la Royale de) § Bail au nom des religieuses de l'abbaye Notre-Dame la Royale de YERRES, à Nicolas OLIN, curé du Grand Drancy, des 2/3 des grosses et menues dîmes des Grand et Petit Drancy., 15 juin 1646; MC/ET/XXVI/71
      bail; Yerres, abbaye Notre-Dame la Royale de
    - HEUZEY (Charles) Enlumineur demeurant rue de Longpont § Mariage de Claude BRELAINGUIERE, veuve de Jean TREILLIER, demeurant rue de Longpont, en présence de..., ami., 21 juin 1646; MC/ET/XXVI/71
      contrat de mariage; Heuzey, Charles
    - ENLUMINEUR HEUZEY (Charles) rue de Longpont § Mariage en présence de..., 21 juin 1646; MC/ET/XXVI/71
    - CHOART (Gabriel) Ecuyer sieur des BROSSES, conseiller du Roi et trésorier général des Ponts et Chaussées de France, demeurant rue des Barres § Bail à Gabriel CHOART d'un grand corps d'hôtel 'sur ladite rue' ayant porte cochère, moyennant 1100 l. par an, durant 5 années., 22 juin 1646; MC/ET/XXVI/71
      bail; Choart, Gabriel
    - PONTS et CHAUSSÉES de France (Trésorier général des) CHOART (Gabriel) Ecuyer seigneur des BROSSES, conseiller du Roi et. .., demeurant rue des Barres § Bail à. .., 22 juin 1646; MC/ET/XXVI/71
    - ROMIGNY (Etienne de) L'un des 12 marchands de vin privilégiés suivant la Cour, bourgeois de Paris § Quittance de Etienne de ROMIGNY des loyers de la maison de la Sereine rue de la Mortellerie., 27 juin 1646; MC/ET/XXVI/71
      quittance; Romigny, Etienne de
    - MACON (Me) MONNARD Augustin rue des Juifs § Quittance à. .., 27 juin 1646; MC/ET/XXVI/71
      quittance; Monnard, Augustin
    - MONNARD (Augustin) maître maçon rue des Juifs § Quittance d'Etienne de ROMIGNY, l'un des 12 marchands de vin privilégiés suivant la cour, bourgeois de Paris, à. .., en l'acquit de François BAILLON, marchand de vin, de 320 £ restant à payer de tous les loyers de la maison de la Sereine rue de la Mortellerie., 27 juin 1646; MC/ET/XXVI/71
    - LOYNES (Jean de) Conseiller secrétaire du Roi et Edmée GUILLEMINOT sa femme § Vente à Jean de LOYNES d'une maison rue Ste Croix-de-la-Bretonnerie. (Nombreux actes dans l'étude par Jean de LOYNES), 4 juillet 1646; MC/ET/XXVI/71
      acte de vente; Loynes, Jean de
    - SAINTE-CROIX-de-la-BRETONNERIE (rue) Maison sise rue SAINTE-CROIX-de-la-BRETONNERIE, paroisse Saint-Paul, tenant à celle de M. MOLE § Vente par la famille OLIER, à Jean de LOYNES, conseiller du Roi et Edmée GUILLEMINOT, sa femme, d'une rue SAINTE-CROIX-de-la-BRETONNERIE, moyennant 66 000 £ (pièces jointes concernant bail judiciaire), 4 juillet 1646; MC/ET/XXVI/71
      acte de vente; bail; Sainte-Croix-de-la-Bretonnerie, rue
    - ÉCOLES (Me des Petites) PROCOT (Nicolas) rue de la Mortellerie § Bail à Nicolas PROCOT, 10 juillet 1646; MC/ET/XXVI/71
      bail; Procot, Nicolas
    - MENUISIER Apprentissage § Mise en apprentissage, par Jean-Pierre de MONTCHAL, chevalier, pour 5 ans, de François LUCIEN son serviteur avec Hiérôsme LE TAVERNIER, Me... à Paris, moyennant 120 livres payées par ledit seigneur., 10 juillet 1646; MC/ET/XXVI/71
      contrat d'apprentissage; Montchal, Jean-Pierre; Lucien, François; Le Tavernier, Hiérôsme
    - MENUISIER (Me) LE TAVERNIER Hiérôsmerue des Noyers § Apprentissage chez..., 10 juillet 1646; MC/ET/XXVI/71
      contrat d'apprentissage; Le Tavernier, Hiérôsme
    - LE TAVERNIER (Hiérôsme) maître menuisier rue des Noyers § Apprentissage de François LUCIEN chez .., 10 juillet 1646; MC/ET/XXVI/71
    - PROCOT (Nicolas) maître des petites écoles demeurant rue de la Mortellerie § Bail pour 3 ans à Nicolas PROCOT, d'une maison rue de la Mortellerie, proche de celle du Chaudron, moyennant 600 £ par an (A la suite: 1646, 30 juillet, transport de ce bail par Nicolas PROCOT), 10 juillet 1646; MC/ET/XXVI/71
    - MONTCHAL (Jean-Pierre de) chevalier § Mises en apprentissages par Jean-Pierre de MONTCHAL 1°/ de François LUCIEN, son serviteur, avec Hiérosme LE TAVERNIER, maître menuisier rue des Noyers, 2°/ de Claude BARBIER, natif de La Ferté Gaucher, chez Pierre TOURONDE, maître serrurier rue de Bièvre. Ces deux apprentissage moyennant 120 £ que paiera ledit Jean-Pierre de MONTCHAL, 10 juillet 1646 - 14 septembre 1646; MC/ET/XXVI/71
      contrat d'apprentissage; Montchal, Jean-Pierre de
    - EVÊQUE de Tréguier GRANGIER (Balthasard) conseiller du Roi en ses conseils et EVÊQUE de Tréguier, demeurant à Paris rue d'Enfer, paroisse Saint-Côme § Quittance de rachat à Balthasard GRANGIER, 11 juillet 1646; MC/ET/XXVI/71
      quittance; Grangier, Balthasard
    - TREGUIER (évêque de) GRANGIER (Balthasard) conseiller du roi en ses conseils et évêque de TREGUIER demeurant à Paris rue d'Enfer § Quittance de rachat à Balthasard GRANGIER, 11 juillet 1646; MC/ET/XXVI/71
    - GRANGIER (Balthasard) Conseiller du Roi en ses conseils, évêque de Tréguier, demeurant à Paris rue d'Enfer, paroisse Saint-Côme § Quittance de rachat à Balthasard GRANGIER par Charles de SAVEUSE conseiller du Roi au Parlement, au nom de Henry de SAVEUSE, son frère, chevalier, et Madeleine VIOLE, son épouse. (A la suite: 1646, 20 décembre, ratification d'Henry de SAVEUSE.), 11 juillet 1646; MC/ET/XXVI/71
    - CHASSEBRAS (Jean) Conseiller, secrétaire du Roi, maison, couronne de France et de ses finances § Transaction entre Jean CABIN, cuisinier, potager privilégié suivant la Cour, et Jean CHASSEBRAS au sujet des fournitures de viandes et autres faites par ledit CABIN au repas de noce de Jean CHASSEBRAS avec la fille de Nicolas de NIELLE, procureur au Châtelet., 12 juillet 1646; MC/ET/XXVI/71
      accord; Chassebras, Jean
    - POTAGER CABIN (Jean) privilégié suivant la cour (cuisinier et); bourgeois de Paris rue de l'apport Baudoyer § Transaction au sujet de fournitures pour un repas de noce, 12 juillet 1646; MC/ET/XXVI/71
      accord; Cabin, Jean
    - CABIN (Jean) cuisinier et potager privilégié suivant la Cour, bourgeois de Paris demeurant à l'apport Baudoyer § Transaction entre Jean CABIN et Jean CHASSEBRAS, en différend au sujet des fournitures de viandes et autres faites au repas de noce dud. CHASSEBRAS par Jean CABIN, 12 juillet 1646; MC/ET/XXVI/71
    - BANQUIERS POUSSOY (Pierre et Louis) frères § Assemblée des créanciers de Pierre et Louis POUSSOY, 18 juillet 1646; MC/ET/XXVI/71
      Poussoy, Pierre; Poussoy, Louis
    - Constitution de rente, par la communauté des jurés vendeurs et contrôleurs de vins, à Pierre Pontheron, peintre ordinaire du roi, demeurant rue des Gravilliers, paroisse Saint-Nicolas- des Champs. Son rachat est mentionné en marge à la date du 24 novembre 1646., 26 juillet 1646; MC/ET/XXVI/71
      constitution de rente; Gravilliers (rue des); Pontheron, Pierre; contrôleur (Ancien Régime); négociant; peintre
    - NETTOIEMENT (marché de) § Bail du marché de NETTOIEMENT de l'Ile Notre Dame, rues, circuits, ponts de pierre, à la réserve des gravois, pavés et décombres de maison à bâtir et réparer, et ce pour 3 ans moyennant 1800 £ par an; le preneur devra fournir tous les chevaux et tombereaux nécessaires et respecter la défense de jeter quoique ce soit à la rivière., 27 juillet 1646; MC/ET/XXVI/71
      bail; marché; Nettoiement, marché de
    - ILE NOTRE-DAME § Bail du Marché de nettoiement de toutes les rues, circuits, ponts de pierre de l'. .., notamment des deux descentes du plus grand pont contenant chacune 18 maisons bâties de neuf et ce durant 3 années, moyennant 1800 l par an, à l'exception des gravois, pavés et décombres des maisons à bâtir et réparer en ladite. .., 27 juillet 1646; MC/ET/XXVI/71
    - MORET (François) maître charpentier rue Saint-Martin § Marché de charpenterie par. .. pour une maison rue Geoffroy-Lasnier., 14 août 1646; MC/ET/XXVI/71
      marché; Moret, François
    - MACON (Me) THEVENIN Charles rue des Etouffes § Marché de maçonnerie par. .., 14 août 1646; MC/ET/XXVI/71
      marché; Thevenin, Charles
    - MACONNERIE marché de § Marché par Charles THEVENIN, maître maçon, à Louise de CHAMPRONT, femme séparée de biens de Charles de LA CROIX, chevalier seigneur de TIGERY, pour démolir un perron de pierre de taille et le repose en bon état, rétablir les murs de la cour, conduire les gravois aux champs, le tout en une maison rue Geoffroy-Lasnier, pour 55 livres., 14 août 1646; MC/ET/XXVI/71
      marché; Thevenin, Charles; Champront, Louise de; La Croix, Charles de, seigneur deTigery; maçon
    - GEOFFROY-LASNIER (rue) § Marché de charpenterie et marché de maçonnerie pour une maison sise... appartenant à Louise de CHAMPRONT, femme séparée de biens de Charles de LA CROIX, chevalier, seigneur de Tigery., 14 août 1646; MC/ET/XXVI/71
      marché; Geoffroy-l'Asnier (rue)
    - CHARPENTIER (Me) MORET (François) rue Saint-Martin § Marché de charpenterie par. .., 14 août 1646; MC/ET/XXVI/71
    - CHARPENTERIE (marché de) § Marché par. .. à Louise de CHAMPRONT, femme séparée de biens de Charles de LA CROIX, chevalier seigneur de TIGERY, pour fournir et remettre une poutre à la maison de ladite dame rue Geoffroy-Lasnier, moyennant 435 livres., 14 août 1646; MC/ET/XXVI/71
    - THEVENIN (Charles) maître maçon rue des Ecouffes § Marché par... pour rétablir un perron et des murs en une maison rue Geoffroy-Lasnier, 14 août 1646; MC/ET/XXVI/71
    - Apprentissage de Nicolas de Beauvais, chez Chrisptofle Hérault, maître sculpteur et peintre à Paris, demeurant rue de la Tisseranderie., 19 août 1646; MC/ET/XXVI/71
      contrat d'apprentissage; Tixeranderie (rue de la); Beauvais, Nicolas de; Hérault, Christofle; peintre; sculpteur